# 少数股东放弃过渡期损益，过渡期间归属于少数股东的损益在合并层面确认资本公积吗？

提问人：wx_59c4b02d3a68 时间：2022-08-09 13:44:52
陈版主， 2021 年 10 月公司按照评估价格收购非控股子公司28%的少数股东股权，收购协议已经签署，原协议约定过渡期间损益按照双方持股比例进行分红，由于少数股东所在城市发生疫情等原因，在 2022 年 6 月底双方才进行交割，公司与少数股东签订补充协议，支付价款仍然按照 2021 年 10 月的价格进行执行， 2021 年 10 月至 2022 年 6 月过渡期间的损益 20 万其中 2021 年 10 月至 12月 10 万元， 2022 年1-6月 10 万元。鉴于少数股东所在城市发生疫情等原因，导致进度比较缓慢，加上过渡期间的损益金额也不大，少数股东也就放弃了过渡期间的损益，子公司不再进行分红。我理解少数股东放弃过渡期的分红属于权益性交易，由于子公司未进行分红，单体报表不进行会计处理，在合并报表将归属于少数股东的经营积累确认为资本公积，合并报表层面会计分录为： 借:年初未分配利润 2.8万
少数股东损益 2.8万
贷：资本公积-其他资本公司 5.6万元
请问陈版主，这么理解是否正确，若不正确， 6 月底单体和合并报表该如何进行会计处理？

回答人：chenyiwei
可以这样理解。相当于通过收购少数股权交易，以同样的交易成本获得了更多的净资产，相应调整和合并报表层面计入资本公积的金额。